### PUTRA ANDHIKA BAGASKARA

## **Web Developer**

putraandhikab.github.io

Bandung | +62 813 2435 5489|

putraandhika28@gmail.com | www.linkedin.com/in/putra-

andhika-bagaskara/ | github.com/putraandhikab/ |

### **RINGKASAN**

Saya merupakan lulusan Sarjana Teknik Informatika Universitas Komputer Indonesia. Memiliki keahlian dan pengalaman membuat program menggunakan beberapa bahasa pemrograman beserta frameworknya. Memiliki pengalaman kerja praktik di PT Kulego Tiga Kreasi sebagai Web Developer, dan pengalaman bekerja di PT Halal Pedia Indonesia sebagai Backend Developer. Saya sangat suka mengulik hal baru khususnya di bidang programming.

## **PENGALAMAN**

### PT KULEGO TIGA KREASI - Bandung, Indonesia

Praktek Kerja Lapangan (Agustus 2021 – September 2021)

• Membangun sistem informasi Dealer Mobil Digital

# PT HALAL PEDIA INDONESIA - Bandung, Indonesia

Backend Developer (April 2023 – Sekarang)

- Melakukan integrasi payment gateway dan shipping dengan salah satu platform e-money dan penyedia jasa pengiriman paket
- Melakukan maintenance & fixing bug

### **PENDIDIKAN**

## UNIVERSITAS KOMPUTER INDONESIA (2018 - 2022)

S1 Teknik Informatika - IPK 3,55

## **KEMAMPUAN**

- HTML
- CSS
- Bootstrap
- PHP

- Codeigniter
- Laravel
- MySQL
- JavaScript
- Git
- Github
- Java (Jakarta EE)

## **SERTIFIKASI**

### JUNIOR WEB DEVELOPER

Badan Nasional Sertifikasi Profesi (BNSP)

## DATABASE PROGRAMMING WITH SQL

Oracle Academy

## Pengalaman bekerja di PT. Halal Pedia Indonesia:

#### API

- Melakukan integrasi fitur payment gateway dengan platform e-wallet Dana.
- Melakukan integrasi fitur shipping dengan Indopaket.

#### WEBSITE

- Memperbaiki bug yang ada dan melengkapi tampilan pada fitur diskusi.
- Memperbaiki bug yang ada dan memastikan notifikasi masuk secara real-time pada fitur chat

Link: <a href="https://www.halalpedia.com/">https://www.halalpedia.com/</a>

## Proyek Kerja Praktek di PT. Kulego Tiga Kreasi:

### SISTEM INFORMASI DEALER MOBIL DIGITAL - PHP(Laravel)

- Terdapat fitur login dan registrasi database dikelola menggunakan MySQL
- Terdapat fitur CRUD

### **Proyek Pribadi:**

### **BOOKPEDIA - JAVA(JSP & SERVLET)**

- Terdapat fitur login database dikelola menggunakan MySQL.
- Terdapat fitur keranjang dan transaksi untuk pembelian buku.

Link Github: <a href="https://github.com/putraandhikab/bookpedia">https://github.com/putraandhikab/bookpedia</a>

## **NOTE WEB APPLICATION - PHP(Codeigniter)**

- Terdapat fitur login dan registrasi database dikelola menggunakan MySQL.
- Terdapat fitur CRUD untuk catatan dan profile.

Link Website: http://ambs.epizy.com/

Link Desain: https://www.figma.com/file/HiElox9qRS3QdAm5ZaBrH9/Untitled?nodeid=0%3A1

# SISTEM INFORMASI MANAJEMEN PENGADAAN CV. KARYA UTAMA - PHP

- Terdapat fitur login database dikelola menggunakan MySOL
- Terdapat fitur CRUD untuk mengelola pesanan dan bahan baku konveksi
- Terdapat fitur monitoring persediaan bahan baku
- Terdapat fitur peramalan jumlah pengadaan bahan baku
- Terdapat fitur pemilihan supplier

Link Website: <a href="http://karyautama.online/">http://karyautama.online/</a>

# Berpartisipasi dalam pembuatan:

# THE MAPLE BOARD GAME CAFE - PHP(Codeigniter)

- Terdapat fitur login dan registrasi database dikelola menggunakan MySQL
- Terdapat fitur CRUD
- Terdapat fitur reservasi meja
- Terdapat fitur penjualan

Link Website: https://themaple.onlinein.id/

Cafe?node-id=0%3A1

### **DIETIN AJA - PHP(Codeigniter)**

- Terdapat fitur login dan registrasi database dikelola menggunakan MySQL
- Terdapat fitur hitung kalori menggunakan API
- Terdapat fitur CRUD untuk profile

Link Website: http://diet.saladinaja.my.id/

Link Desain: https://www.figma.com/file/eDNEQX3l4SM5qeIYTlzexe/Desain-DIET-inaja\_

 $IF7\_MARS$